臺灣臺北地方法院刑事判決　　　　　　　　　　　　　九十一年度易字第二二七號
　　公　訴　人　臺灣臺北地方法院檢察署檢察官
　　被　　　告　戊○○
右列被告因竊盜案件，經檢察官提起公訴（九十年度偵緝字第九四七號、九十一年度
偵字第一一四０號），本院判決如左：
    主  文
戊○○竊盜，處有期徒刑貳月，如易科罰金以參佰元折算壹日，又在車站竊盜，處有
期徒刑參月，如易科罰金以參佰元折算壹日。應執行有期徒刑伍月，如易科罰金以參
佰元折算壹日。
    事  實
一、戊○○前曾於民國八十九年十一月二十九日，因竊盜案件經本院判處拘役五十日
    ，緩刑二年，仍不知檢束慎行，意圖為自己不法之所有，於九十年二月十二日十
    三時許，在台北市中山區○○○路五四之一號二樓頂呱呱炸雞店內，趁鄰坐甲○○與友人聊天不注意之際，竊取甲○○所有置於右側坐椅上手提包之皮夾內現金
    新台幣（下同）一千八百元，得手後隨即離去，因甲○○驚見戊○○將其皮夾放
    回手提包內，進而查覺皮夾內短少一千八百元，而追趕至該店一樓門口攔下戊○○並報警處理，為警於戊○○手提行李內之衣服中扣得竊取之一千八百元。又戊○○另行起意，於九十一年一月七日上午八時十分許，在台北火車站售票大廳一
    樓服務台，見丙○○在服務台前換零錢，手持之長方形皮夾內有千元之紙鈔，竟
    意圖為自己不法之所有，趁丙○○不知情之際，竊取丙○○皮夾內一千元紙鈔一
    張，並將紙鈔握於手中，嗣經丙○○驚覺皮夾內之錢被他人從旁抽起，立即轉頭
    發現戊○○站於其旁並握住被竊取之一千元紙鈔，且發現皮夾內短少一千元，遂
    報警處理，嗣經旅客在服務台前十公尺之觀賞樹下，發現該被戊○○揉成一團之
    千元紙幣一張。
二、案經台北市政府警察局中山分局及內政部警政署鐵路警察局第一警務段報請台灣
    台北地方法院檢察署檢察官偵查起訴。
    理  由
一、訊據被告戊○○矢口否認右揭竊盜犯行，辯稱：伊到速食店上廁所，十分鐘就走
    了，身上有一千多元是自己的。另在台北車站時是去買車票，並去倒一杯開水，
    只是從那邊走過去而已，員警並未查獲身上有千元鈔云云。惟查：
（一）證人甲○○證稱：「當時我在該店內用餐，並將我的皮包置在椅子上，突然發
      現有一女子內將我的皮包放回原位，即要離開，我立即查看皮包內的物品，發
      現小皮包內新台幣一千八百元失竊，並在速食店一樓門口發現該竊嫌」（見九
      十年三月十二日警訊筆錄），「當天我與朋友在頂呱呱用餐，被告坐在隔桌，
      我錢包在旁邊椅子上，被告趁我不注意拿我錢包的錢一千八百元，被告把錢拿
      出來後就將我皮包放回大背包裡就走了，我有看到被告的動作就追下去，我就
      將被告在門口等警察來．．警員從被告手提行李內衣服裡發現我失竊的一千八
      百元，一千元一張，五百元一張，一百元三張」（見九十年十一月二十一日偵
      訊筆錄）「被告坐在隔壁桌，後來我看到被告把我的皮夾到背包裡，起身要走
      ，我就檢查我的皮夾發現裡面現金一千八不見了」（見本院九十一年四月三日
      審判筆錄），是證人甲○○就其於當時眼見被告將其皮夾放回手提包，而查覺
      皮夾內短少一千八百元等情證述綦詳。
（二）證人丙○○證稱：「我於今日九時許要到台北火車站搭車，並至售票大廳服務
      台換零錢，當我從皮包內取出新台幣一千元一張交給服務人員時，該女子立即
      從我左後方將我握在手中皮來內的一千元一張強行搶走」（起訴書已就原報請
      偵辦意旨之搶奪行為更正為竊盜行為），「（我）看到該女嫌疑人將搶來的錢
      揉握手中，我並大聲叫喊『把錢還給我』，但該女子不願還，這時警察與鐵路
      員工就趕過來處理了」，「該女子搶走錢後，揉成一團，握於手中，置身後，
      因警察立即趕到現場，所以她沒有跑」，「（問：有旅客於事發附近（服務台
      左後側牆角）撿到揉成一團之一千元紙鈔乙張，是否為妳所有？）我沒注意該
      女子搶走錢後，是否丟掉，但發生點及該一千元揉成一團均符合當時被搶走情
      況」（見九十一年一月七日警訊筆錄），「我在台北火車站一樓售大聽服台，
      要去換零錢．．當時我身上有四張一千元的紙鈔．．我在櫃前面手上拿一個
      黑色皮夾是長方型我將它全部打開抽出一張一千元換零錢，我一千元交給櫃
      內的人．．小姐問我要換如何組合的零錢，我們正在對話時，我突然覺得手上
      的皮夾內的錢被他人迅速的用手抽起來，我就馬上轉過頭去，看到在庭的戊○○就大聲問她為何拿我的錢，她對我搖頭，但當時我看到戊○○手上握著一千
      元，我皮包內確實少了一千元」，「我發現被告搶我錢後，跟她爭執一會，櫃
      小姐零錢已換好請我拿回去，我就將零錢回到皮夾內，此時就未注意被告動
      靜」（見九十一年一月二十九日偵訊筆錄），「在我跟服務員講不注意時，被
      告從我左後方出來，從我皮夾裡抽出一千元．．我發現感覺有人抽我的錢，我
      往旁邊看，看到被告握著一千元」，「皮夾有四張一千元，我拿了一張跟櫃
      換，皮夾裡應有還有三張，可是發現只剩下二張」（見本院九十一年三月二十
      日訊問筆錄），是證人丙○○就其於服務台前換零錢時，驚覺皮夾內之錢被他
      人乘其不注意時從旁抽起，立即轉頭發現戊○○站於其旁並握住被竊取之一千
      元紙鈔，且發現皮夾內短少一千元等情證述甚詳，核與證人丁○○即鐵路警察
      局第一警段警員結證稱：「（問：現場有無看到被告手上拿東西？）有，一千
      元手緊握著」（見本院九十一年四月三日審判筆錄）等語相符。
（三）除右述證人甲○○、丙○○、丁○○之證詞外，復有贓物認領保管收據二張在
      卷可稽，再者，被告於警訊中原辯稱站在丙○○後面要買票，後面還有二個人
      云云，嗣於本院調查中則改稱倒一杯水走過丙○○云云，就其為何以站在被害
      人丙○○身後之辯詞前後不一；又倘被告果欲買票而在丙○○之身後，何以排
      在非販賣車票之服務台前之行列？是被告所辯，顯係卸責之詞，洵非可採，其
      罪證明確，應予依法論科。
二、核被告戊○○所為，係犯刑法第三百二十條第一項竊盜罪、第三百二十一條第一
    項第六款加重竊盜。被告所犯上開二罪之時間距離將近一年，難認有連續之犯意
    ，其第二次犯行應認係另行起意，應予分論併罰。又查被告為台北站列檔遊民（
    見九十一年偵字第一一四０號偵查卷第三一頁偵查報告），年逾五旬，未婚無業
    ，生活堪慮，因一時貪慾，致罹刑章，而其所得財物甚少，其於車站內所犯加重
    竊盜部分，情輕法重，堪予憫恕，雖科以法定最低度之刑，猶嫌過重，爰依刑法
    第五十九條規定，減輕其刑。爰審酌被告一時貪念之犯罪動機，小學肄業之智識
    程度，未婚、無業之生活狀況，及前曾於八十九年十一月二十九日，因竊盜案件
    經本院判處拘役五十日，緩刑二年之素行，犯罪手段、所生危害及犯罪後之態度
    等一切情狀，量處如主文所示之刑，並定其應執行刑及均諭知易科罰金之折算標
    準，以資懲儆。
據上論斷，應依刑事訴訟法第二百九十九條第一項前段、刑法第三百二十條第一項、
第三百二十一條第一項第六款、第五十九條、第四十一條第一項、第五十一條第五款
，罰金罰鍰提高標準條例第一條前段、第二條，判決如主文。
本案經檢察官乙○○到庭執行職務
中      華      民      國      九十一      年      四    月    十七    日
                                      臺灣臺北地方法院刑事第九庭
                                          法  官  李莉苓
右正本證明與原本無異。
如不服本判決，應於判決送達後十日內，向本院提出上訴狀。
                                          書記官  沈芳君
中      華      民      國      九十一      年      四    月  二十四    日
附錄本案所犯法條全文
中華民國刑法第三百二十條
(普通竊盜罪、竊佔罪)
意圖為自己或第三人不法之所有，而竊取他人之動產者，為竊盜罪，處五
年以下有期徒刑、拘役或五百元以下罰金。
意圖為自己或第三人不法之利益，而竊佔他人之不動產者，依前項之規定
處斷。
前二項之未遂犯罰之。
中華民國刑法第三百二十一條
犯竊盜罪而有左列情形之一者，處六月以上、五年以下有期徒刑：
一  於夜間侵入住宅或有人居住之建築物、船艦或隱匿其內而犯之者。
二  毀越門扇、牆垣或其他安全設備而犯之者。
三  攜帶兇器而犯之者。
四  結夥三人以上而犯之者。
五  乘火災、水災或其他災害之際而犯之者。
六  在車站或埠頭而犯之者。
前項之未遂犯罰之。
